臺灣臺中地方法院刑事判決
110年度簡上字第475號
上  訴  人  臺灣臺中地方檢察署檢察官
被      告  黃啓倫


上列上訴人因被告妨害電腦使用案件，不服本院中華民國110年9
月27日110年度豐簡字第472號第一審刑事簡易判決（聲請簡易判
決處刑案號：110年度偵字第20779號），提起上訴，本院管轄之
第二審合議庭判決如下︰
    主      文
上訴駁回。
黃啓倫緩刑貳年。
    事實及理由
一、本案經本院審理結果，認原審判決以被告黃啓倫所為，係犯
    刑法第359條之無故變更他人電腦相關設備之電磁紀錄罪，
    處拘役30日，如易科罰金，以新臺幣（下同）1000元折算1
    日，其認事用法均無違誤，量刑亦屬適當，應予維持，除補
    充被告於本院行審理程序時之自白（見110年度簡上字第475
    號卷第49頁）為證據外，餘均引用附件即原審判決記載之事
    實、證據及理由。
二、檢察官因告訴人羅培軒請求上訴，上訴意旨略以：被告尚未
    與告訴人達成和解，告訴人認其受有6萬元以上之損失，原
    審判決僅判處被告拘役30日，實屬過輕，請撤銷原判決，判
    處較重之刑等語。
三、按量刑之輕重，係事實審法院得依職權自由裁量之事項，茍
    已斟酌刑法第57條各款所列情狀而未逾越法定刑度，則不得
    遽指為違法；又刑罰之量定，固屬法院自由裁量之職權行使
    ，但仍應審酌刑法第57條所列各款事由及一切情狀，為酌量
    輕重之標準，並非漫無限制；在同一犯罪事實與情節，如別
    無其他加重或減輕之原因，下級法院量定之刑，亦無過重或
    失輕之不當情形，則上級審法院對於下級審法院之職權行使
    ，原則上應予尊重（最高法院72年台上字第6696號刑事判例
    、85年度台上字第2446號刑事判決意旨參照）。經查，原審
    判決就據以認定被告係犯刑法第359條之無故變更他人電腦
    相關設備之電磁紀錄罪之證據及理由業已敘明綦詳，復經本
    院審酌全案情節，認原審判決認事用法並無違誤，量刑亦屬
    妥適而無違法之處，自應予維持。是檢察官提起本件上訴，
    指原審判決量刑過輕，難謂有理由，其上訴應予駁回。
四、查被告未曾因故意犯罪而受有期徒刑以上刑之宣告，有臺灣
    高等法院被告前案紀錄表附卷可考，審酌被告雖因一時失慮
    而罹刑章，然案發後坦承犯行，且業與告訴人成立調解並給
    付調解金8萬元，而獲告訴人同意不予追究刑事責任，有本
    院調解程序筆錄在卷可查，足見被告深具悔意，堪信其經此
    偵、審教訓，當能知所警惕，而無再犯之虞，所宣告之刑以
    暫不執行為適當，爰依刑法第74條第1項第1款之規定，併宣
    告緩刑2年，以啟自新。
據上論斷，應依刑事訴訟法第455條之1第1項、第3項、第368條
、第373條，刑法第74條第1項第1款，判決如主文。
本案經檢察官洪瑞君聲請簡易判決處刑，由檢察官葉芳如到庭執
行職務。
中　　華　　民　　國　　111 　年　　3 　　月　　24　　日
                  刑事第十七庭  審判長法  官  李宜璇                         法  官  孫藝娜    
　　　　　　　　　                     法  官  吳欣哲
以上正本證明與原本無異。
本件判決不得上訴。
                                       書記官  張珮琦
中　　華　　民　　國　　111 　年　　3 　　月　　24　　日